臺灣彰化地方法院刑事判決　　　　　　　　　　　　九十三年度易字第一八號
　　公　訴　人　臺灣彰化地方法院檢察署檢察官
　　被　　　告　丙○○
　　　　　　　　乙○○
右列被告等因竊盜等案件，經檢察官聲請簡易判決處刑（九十三年度偵字第五八二五
號）及移送併辦（九十四年度偵字第四七七號），本院改依通常程序判決如左：
    主      文
丙○○連續攜帶兇器竊盜，累犯，處有期徒刑玖月。扣案之鑰匙壹支沒收。
乙○○收受贓物，處拘役拾日，如易科罰金，以佰元折算壹日。
    事      實
一、丙○○前因違反懲治盜匪條例及麻醉藥品管理條例等案件，經法院分別判處有期
    徒刑三年十月、四月確定，嗣以裁定合併定應執行有期徒刑四年確定，經入監服
    刑後，於八十八年九月十八日假釋出獄，至九十年三月二十八日假釋期滿而未經
    撤銷，視為執行完畢。惟其仍不思悔改，又意圖為自己不法所有，且基於概括之
    犯意，連續實施下列竊盜犯行：
  (一)於九十三年五月十二日上午六時許，丙○○與丁○○（業經法院另案判決確定）
    共同以步行方式，行經彰化縣伸港鄉○○村○○路四六三號（即楊金水住處）時
    ，見楊金水所有車牌號碼ＹＧＫ─五六○號重型機車停放在屋外，而機車鑰匙疏
    未取下，其二人即趁此機會，共同基於意圖為自己不法所有之犯意聯絡，由其中
    一人以車上鑰匙發動機車而竊取之，另一人在旁把風，得手後，二人即共乘該機
    車前往曾家村，抵達後，丁○○下車找人，丙○○跨坐在機車上等候，此時適遇
    林彥寬警員巡邏行經該處，丙○○發現情況不對，即大聲提醒丁○○「有警察、
    快逃」，自己則騎駛該部機車逃逸，丁○○因留在現場來不及離開，乃向警員供
    出竊車之事。丙○○復將該車交付乙○○使用，嗣於後述「二」所示之時、地為
    警查獲。
  (二)於九十三年十二月五日凌晨二時許，丙○○獨自一人，持其所有客觀上對人體顯
    具有危害性而可作為兇器使用之破壞剪及六角扳手各一支（均未扣案，作案後已
    丟棄），至彰化縣員林鎮○○街三○四號屋前，先以破壞剪撬開車主陳瑞坤所有
    車牌號碼九Ｑ─二七七五號自用小客車之車門，再以六角扳手鬆動電門，並以其
    所有之鑰匙一支（扣案）發動引擎，而竊得該部小客車。嗣於同月十四日上午八
    時許，丙○○駕駛該部贓車行經彰化縣伸港鄉○○村○○路二四七巷八號前，為
    警查獲，並扣得前述作案用之鑰匙一支。
二、乙○○明知ＹＧＫ─五六○號重型機車係丙○○竊得之贓車，仍於九十三年五月
    十二日十九時許，在彰化縣線西鄉○○路一七○號丙○○之住處前，向丙○○借
    用而收受該部贓車，並前往檳榔攤購買礦泉水。嗣於同日夜間十時三十分許，警
    員在丙○○住處前發現乙○○行跡可疑，上前盤查，而循線查獲上情。
三、案經彰化縣警察局和美分局先後報請台灣彰化地方法院檢察署檢察官偵查起訴及
    移送法院併辦審理。
    理      由
一、訊據被告丙○○僅坦承於右述一、(二)所示之時、地竊盜自用小客車等情不諱，而
    矢口否認在右述一、(一)所示之時、地與另案被告丁○○共同竊盜機車，辯稱：當
    天伊與丁○○一起步行，途中丁○○獨自下手行竊一部機車，伊毫不知情，仍繼
    續向前行走，隨後丁○○騎機車過來載伊，二人才共乘該機車至曾家村云云；另
    訊據被告乙○○固坦承於右述時、地向被告丙○○借用而收受機車以前往檳榔攤
    購買礦泉水等情，惟辯稱：借用前不知該車為贓物云云。然查：
  (一)另案被告丁○○於偵訊時以證人身分具結證稱：「我兩人在走路時，看到機車在
    人家家的外面，他（指被告丙○○）跟我說鑰匙插在上面，他先說要牽，他叫我
    幫他看一下，他就去牽，機車要發動時被發現，人家就來了，我就說人來了，我
    們兩個就趕快走，後來他說要用那台車去作案，他說他不敢去牽，又叫我去牽車
    ，我就說牽沒關係，出事不要說我就好了，我們繞了一圈，看沒人我就把車子牽
    給他，牽了五公尺，他就把機車發動，他就上車載我，在曾家村被警察發現。他
    把機車騎走，我留在現場」、「機車是我們兩個一起去牽的」等語；又證人林彥
    寬警員於偵訊時具結證稱：「我們去那邊（指曾家村），丁○○說丙○○有偷了
    一部車要作案」、「我們去丙○○家就看到乙○○要去騎贓車」等語，是由上述
    查獲經過，可知告丙○○於案發後發現警員巡邏時，隨即騎駛機車逃逸，又該車
    為警查獲時，確係停放於被告丙○○之住處外，顯處於被告丙○○管領支配之占
    有狀態，且證人丁○○亦證稱當時係二人確曾共同商議後，方下手行竊無訛。雖
    證人丁○○於本院審理時先改稱係其自己竊取，並指被告丙○○當時並不知情云
    云，惟隨即又指稱係被告丙○○先提議行竊，供述矛盾反覆，已難採信，其又稱
    「現在我已經判決確定了，我不想牽涉別人」等語，足認證人丁○○於本院審理
    時所言，係事後迴護被告丙○○之詞，不足採信。且被告丙○○亦坦承當天與證
    人丁○○原係徒步行走，後來二人共乘查獲之機車前往曾家村，伊並在發現警員
    時大聲提醒證人丁○○逃跑，自己則騎車離開等情，顯見被告丙○○態度心虛，
    而畏罪逃逸，益徵證人丁○○於偵訊時證述其二人共同行竊等情堪以採信。是以
    被告丙○○辯稱未參與竊取機車云云，顯係事後卸責之詞，不足採信。此外，並
    有機車被害人楊金水之警詢筆錄，及其所簽具之贓物認領保管單，與該車之車籍
    資料查詢表在卷可稽，應認被告丙○○確係與證人丁○○共同竊取機車無訛。至
    於犯罪事實一、(二)之竊取小客車部分，已據被告丙○○坦承不諱，而該小客車失
    竊之經過，亦經被害人陳瑞坤於警詢時指述在卷，並有其所簽具之贓物認領保管
    單一紙，及車籍作業查詢表在卷可稽，另有查獲之鑰匙一支扣案可佐，應認被告
    丙○○此部分之自白與事實相符。綜上，被告丙○○連續竊盜犯行事證明確，堪
    以認定。
  (二)被告乙○○於警詢時，坦承其向被告丙○○借用機車之前，被告丙○○曾騎該車
    載其共同外出，當時被告丙○○已告知該車係竊盜所得，故其嗣後向被告丙○○
    借用該車獨自外出購買礦泉水時，確已知悉所騎為贓車等語，又被告乙○○於本
    院準備程序中，及於審理程序尚未調查證據前，就其被訴收受贓物罪之部分，均
    坦白承認，另查證人林彥寬警員於偵訊時亦證稱：「我們去丙○○家就看到乙○○要去騎贓車，乙○○看到我們就趕快跑，我們查獲周時，周不是騎那台贓車，
    但周他說他有騎去買礦泉水」等語，足證被告乙○○主觀上應知悉被告丙○○住
    處外之機車為贓車，始有驚惶逃跑之舉措，是其於本院審理程序調查證據之後，
    改稱借用機車時不知為贓物云云，顯係事後卸責之詞，亦無可採。應認被告乙○○收受贓物犯行事證明確，堪以認定。
二、按刑法第三百二十一條第一項第三款之攜帶兇器竊盜罪，係以行為人攜帶兇器竊
    盜為其加重條件，此所謂兇器，其種類並無限制，凡客觀上足對人之生命、身體
    、安全構成威脅，具有危險性之兇器均屬之，且祇須行竊時攜帶此種具有危險性
    之兇器為已足，並不以攜帶之初有行兇之意圖為必要，最高法院著有七十九年度
    台上字第五二五三號判例可資參照。而破壞剪及扳手均係質地堅硬、金屬材質之
    工具，客觀上顯足對人之身體、安全構成威脅，是核被告丙○○先後竊取機車及
    小客車之所為，各係犯刑法第三百二十條第一項之普通竊盜罪，及同法第三百二
    十一條第一項第三款之攜帶兇器竊盜罪。被告乙○○借用而收受贓車之行為，係
    犯同法第三百四十九條第一項之收受贓物罪。被告楊志周多次竊盜犯行，時間緊
    接，犯罪基本構成要件相同，顯係基於概括之犯意反覆為之，為連續犯，應論以
    情節較重之一罪（即攜帶兇器竊盜罪），並依法加重其刑。聲請簡易判決處刑書
    僅記載被告丙○○所犯竊盜機車之部分，而未論及竊盜小客車之部分，惟各該竊
    盜犯行，既有前述連續犯之裁判上一罪關係，基於審判不可分原則，本院自應全
    部審理。被告乙○○與證人丁○○就竊盜機車之犯行，互有犯意之聯絡及行為之
    分擔，為共同正犯。又被告丙○○前因違反懲治盜匪條例及麻醉藥品管理條例等
    案件，經法院分別判處有期徒刑三年十月、四月確定，嗣以裁定合併定應執行有
    期徒刑四年確定，經入監服刑後，於八十八年九月十八日假釋出獄，至九十年三
    月二十八日假釋期滿而未經撤銷，視為執行完畢等情，有台灣高等法院被告全國
    前案紀錄表在卷可稽，其於有期徒刑執行完畢五年內，再犯本件有期徒刑以上之
    罪，為累犯，應依法遞加重其刑。爰審酌被告丙○○竊盜機車及小客車之財產價
    值、犯罪手段、矢口否認犯行，態度不佳，被告乙○○借用贓車購買礦泉水之收
    受贓物情節，及其先坦承後否認犯行之態度，參以被告二人均有施用毒品之素行
    紀錄等一切情狀，分別量處如主文所示之刑，並就被告乙○○部分諭知易科罰金
    之折算標準，以示懲戒。被告丙○○稱其竊取小客車所使用之破壞剪及扳手各一
    支均已丟棄，為免執行困難，爰不予宣告沒收，至扣案之鑰匙一支，則係被告丙○○所有作為犯罪使用之物，業據其供述在卷，是依法宣告沒收。
據上論斷，應依刑事訴訟法第四百五十二條、第二百九十九條第一項前段，刑法第二
十八條、第五十六條、第三百二十一條第一項第三款、第三百四十九條第一項、第四
十七條、第四十一條第一項前段、第三十八條第一項第二款，罰金罰鍰提高標準條例
第一條前段、第二條，判決如主文。
本案經檢察官甲○○到庭執行職務。
中      華      民      國      九十四      年      五    月    十七    日
                                臺灣彰化地方法院刑事第三庭
                                    審判長法官  余  仕  明
                                    法      官  簡  婉  倫
                                    法      官  黃  玉  齡
右正本證明與原本無異。
如不服本判決，應於判決送達後十日內，向本院提出上訴狀（須附繕本），上訴於台
灣高等法院台中分院。
告訴人或被害人對於判決如有不服具備理由請求檢察官上訴者，其上訴期間之計算係
以檢察官收受判決正本之日為準。
                                    法院書記官  林  怡  吟
中      華      民      國      九十四      年      五    月    十八    日
中華民國刑法第三百二十一條第一項
犯竊盜罪而有左列情形之一者，處六月以上、五年以下有期徒刑：
  一  於夜間侵入住宅或有人居住之建築物、船艦或隱匿其內而犯之者。
  二  毀越門扇、牆垣或其他安全設備而犯之者。
  三  攜帶兇器而犯之者。
  四  結夥三人以上而犯之者。
  五  乘火災、水災或其他災害之際而犯之者。
  六  在車站或埠頭而犯之者。
中華民國刑法第三百四十九條第一項
   收受贓物者，處三年以下有期徒刑、拘役或五百元以下罰金。
